# 关于持有待售类别的划分

提问人：xtdz2009 时间：2019-03-26 16:01:24
A 公司的子公司 C因持续亏损，资不抵债，无法持续经营， 2018 年底向当地法院申请破产，可能因程序问题法院尚未受理，A 公司编制 2018 年报仍将 C 纳入合并范围，之后了解到，当地法院于 2019 年 3 月正式受理了该破产申请并裁定 C 公司破产，C 公司移交给了破产清算组，A 公司丧失对 C 的控制权。A 公司编制 2018 年报时，根据《企业会计准则第 42号——持有待售的非流动资产、处置组和终止经营》准则中关于划分持有待售的有关规定，认为 C公司破产也是处置的一种方式，可以视为 A 公司是以0 对价将 C 公司转让给破产清算组，且该处置在 2018 年底可以认为是不可撤销的，根据 42 号准则第十条，A公司拟在合并报表层面将 C 公司的资产和负债划分为持有待售类别，这种理解是否与准则相符？请版主指教

回答人：chenyiwei
不能这样理解。首先 2019 年内该子公司进入破产清算程序是资产负债表日后新发生的情况，不是为资产负债表日已存在的状态或情况提供新的或进一步的证据，即应属于非调整事项；其次破产清算不等于处置，更多地类似于终止使用，故不应认定为持有待售。